【裁判字號】    97,聲,354
【裁判日期】    970319
【裁判案由】    聲請迴避
【裁判全文】
臺灣士林地方法院民事裁定               97年度聲字第354號
聲  請  人  甲○○
上列聲請人與新光人壽保險股份有限公司間返還薪津等事件（本
院96年度勞簡上字第18號），聲請法官迴避，本院裁定如下：
    主  文
聲請駁回。
    理  由
一、按民事訴訟事件當事人得聲請法官迴避者，係以法官有民事
    訴訟法第32條所定之情形，而不自行迴避，或法官有該條所
    定以外之情形，足認其執行職務有偏頗之虞者為要件，民事
    訴訟法第33條第1 項規定甚明。而所謂法官執行職務有偏頗
    之虞，應以法官對於訴訟標的有特別利害關係，或與當事人
    之一造有密切之交誼或嫌怨，或基於其他情形客觀上足疑其
    為不公平之審判者為其原因事實，若僅憑當事人之主觀臆測
    ，或不滿意法官進行遲緩，或曾參與當事人相同別一事件之
    裁判，或認法官指揮訴訟欠當，則不得謂其有偏頗之虞。又
    法官曾參與別一訴訟事件之裁判，於理由項下表示關於攻擊
    或防禦方法之意見及法律上之意見，對於現尚繫屬之訴訟事
    件當事人一造，縱有不利，亦不能認其執行職務有偏頗之虞
    （最高法院92年度臺抗字第632 號、74年度臺抗字第20號裁
    定要旨可供參考）。再者，關於上開迴避原因，依民事訴訟
    法第34條第2 項、第284 條之規定，應提出能即時調查之證
    據以釋明之。
二、本件聲請意旨略以：伊係鈞院96年度勞簡上字第18號返還薪
    津等事件之上訴人，該案之承審法官為丙○○法官、乙○○
    法官及丁○○法官。乙○○法官前於伊為上訴人之本院96年
    度簡上字第125 號返還墊款等民事事件中擔任受命法官，於
    該事件審理過程中，曾多次對伊大聲咆哮，並縱容對造毆打
    伊，對有利於伊之證據，均不加以採信，而判決伊全部敗訴
    。於該事件確定後，還動用特權派便衣刑警調查伊之確實居
    所，進而至該處質疑前開事件之判決書非伊所親收。上揭種
    種，已足認乙○○法官執行職務有偏頗之虞，是本案若又由
    乙○○法官審理，伊勢必會因乙○○法官對伊已產生之成見
    ，再度遭受敗訴之判決，進而對其他尚在繫屬中之相關案件
    產生不利影響。為此，爰依法聲請丙○○法官、乙○○法官
    及丁○○法官迴避，以維權益等語。
三、經查，本院96年度簡上字第125 號返還墊款等事件之判決，
    業就兩造當事人之攻擊防禦方法、爭執要點，於理由項中詳
    論其法律上之意見及得心證之理由，有上述民事判決影本在
    卷足參，無論該判決結果對於本件當事人有無不利之情形，
    揆諸前開裁定意旨，尚難認乙○○法官執行職務有偏頗之虞
    。且本院依職權調閱96年度勞簡上字第18號民事卷宗後，綜
    觀該案卷證資料情形，亦難認承審之法官有何不公平審判之
    情事。再者，聲請人並未提出其他任何能即時調查之證據以
    釋明承審之乙○○法官對於本件訴訟有何特別利害關係，或
    與當事人之一造有何交誼或嫌怨等情存在，即無所謂執行職
    務有偏頗之虞可言。另聲請人對於丙○○法官及丁○○法官
    因何情形而應迴避，並未提出任何理由予以釋明，更難認丙○○法官及丁○○法官執行職務有偏頗之虞。是聲請人上述
    指摘，純屬其個人主觀臆測，依照上開說明，自不得據為聲
    請法官迴避之原因。
四、綜上所述，本件聲請法官迴避，與法不合，為無理由，應予
    駁回。
中    華    民    國    97    年    3     月    19    日
                  民事第二庭  審判長法  官  俞慧君
                                    法  官  王怡雯
                                    法  官  方彬彬
以上正本證明與原本無異。
本件裁定不得抗告。
中    華    民    國    97    年    3     月    25    日
                                    書記官  王玉雙


司法院資訊處製作；財團法人民間司法改革基金會備份。
